Config:
  hfst:
    Gen: ../../../src/generator-gt-norm.hfst
    Morph: ../../../src/analyser-gt-norm.hfst
  xerox:
    Gen: ../../../src/generator-gt-norm.xfst
    Morph: ../../../src/analyser-gt-norm.xfst
    App: lookup


# Comments after each adjective:
# ok = checked against Marit/Maja
# ? = not checked
# c = Comp or Superl attested in corpus

Tests:
# todo:
# Proofread the gold standard (below)
# Then: run analyser, then correct. 



  Noun - pii: # nouns '(eng) flint / (fin) pii' 
    pii+N+Sg+Nom: pii
    pii+N+Sg+Gen: piin
    pii+N+Sg+Ill: piih
    pii+N+Sg+Ine: piis
    pii+N+Sg+Par: piidy

    puu+N+Sg+Nom: puu
    puu+N+Sg+Gen: puun
    puu+N+Sg+Ill: puuh
    puu+N+Sg+Ine: puus
    puu+N+Sg+Par: puudu

    pyy+N+Sg+Nom: pyy
    pyy+N+Sg+Gen: pyyn
    pyy+N+Sg+Ill: pyyh
    pyy+N+Sg+Ine: pyys
    pyy+N+Sg+Par: pyydy




